【裁判字號】    99,小上,65
【裁判日期】    990824
【裁判案由】    給付會款
【裁判全文】
臺灣臺北地方法院民事裁定              99年度小上字第65號
上  訴  人  乙○○
被  上訴人  甲○○
上列當事人間請求給付會款事件，上訴人對於中華民國99年5 月
19日本院新店簡易庭99年度店小字第56號第一審判決提起上訴，
本院裁定如下：
    主      文
上訴駁回。
第二審訴訟費用新臺幣壹仟伍佰元由上訴人負擔。
    事實及理由
一、按對於小額程序之第一審裁判之上訴或抗告，非以其違背法
    令為由，不得為之。又上訴狀內應記載上訴理由，表明下列
    各款事項：(一)原判決違背之法令及具體內容。(二)依訴訟資料
    可認為原判決有違背法令之具體事實，民事訴訟法第436 條
    之24第2項、第436條之25分別定有明文。又依同法第436 條
    之32第2項準用第468條規定，判決不適用法規或適用不當者
    ，為違背法令。而判決有同法第469 條所列各款情形之一者
    ，為當然違背法令。是當事人對於小額程序第一審判決提起
    上訴，如依民事訴訟法第468 條規定，以小額程序第一審判
    決有不適用法規或適用法規不當為理由時，其上訴狀或理由
    書應有具體之指摘，並揭示該法規之條項或其內容，若係成
    文法以外之法則，應揭示該法則之旨趣，倘為司法院解釋或
    最高法院之判例，則應揭示該判解之字號或其內容；如以民
    事訴訟法第469 條所列各款情形為理由時，其上訴狀或理由
    書，應揭示合於該條款之事實。上訴狀或理由書如未依此項
    方法表明者，即難認為已對於小額程序第一審判決之違背法
    令有具體之指摘，其上訴自難認為合法。
二、上訴意旨略以：系爭合會會首林馨馨經原審多次通知出庭，
    均未於言詞辯論期日到場，亦未提出書狀作何答辯或聲明，
    然其為系爭合會之會首，自應依民法第709條之9第1 項規定
    ，就已得標會員應付之會款負連帶責任，詎原審對於林馨馨
    部分漏未裁判，爰請求廢棄原判決云云。
三、經查，上訴人所提上訴理由，僅主張原審判決有漏未裁判之
    情形，惟此乃涉及原審是否應依民事訴訟法第233條第1項為
    補充判決，或依同法條第5 項裁定駁回補充判決聲請之問題
    ，而非關判決違背法令之情；此外，上訴人亦未具體指摘原
    審判決有何不適用法規或適用不當之情形，復未指明所違背
    之法規、法則、司法解釋或最高法院判例。況查，上訴人於
    民國98年11月11日對被上訴人甲○○及訴外人林馨馨聲請發
    支付命令，經本院司法事務官以98年度司促字第31194 號核
    發支付命令後，因被上訴人於法定期間內提出異議，依民事
    訴訟法第519條第4項規定，以上訴人支付命令之聲請，視為
    起訴或聲請調解，惟就林馨馨核發支付命令部分，則因無法
    於發支付命令後3個月內送達，依民事訴訟法第515 條第1項
    規定，該命令失其效力。從而，上訴人雖就被上訴人及訴外
    人林馨馨聲請發支付命令，請求其等應連帶給付新臺幣90,0
    00元，然本院98年度司促字第31194 號支付命令對林馨馨部
    分已失其效力，縱使被上訴人以連帶債務人之身分對支付命
    令提出異議，亦無從於原審將林馨馨列為被告，是原審未就
    林馨馨部分為裁判，亦難認有何漏未裁判之情形，併予說明
    。揆諸前揭說明，應認上訴人提起本件上訴，未具上訴之合
    法程式，其上訴自難認為合法，依法應予駁回。
四、據上論結，本件上訴不合法，依民事訴訟法第436條之32第1
    項、第2項、第444條第1項前段、第436 條之19第1項、第95
    條、第78條，裁定如主文。
中    華    民    國    99    年    8     月    24    日
                  民事第四庭    審判長法  官  周祖民

                                      法  官  林怡伸
                                      法  官  余明賢
以上正本係照原本作成
不得抗告
中    華    民    國    99    年    8     月    24    日
                                      書記官  楊勝欽

司法院資訊處製作；財團法人民間司法改革基金會備份。
